臺灣板橋地方法院刑事裁定　　　　　　 100年度聲字第3830號
聲　請　人
即　辯護人　張泰昌律師
　　　　　　李詩楷律師
被　　　告　陳俞名
上列被告因殺人未遂等案件（本院100 年度交訴字第204 號），
聲請具保停止羈押，本院裁定如下：
    主      文
聲請駁回。
    理      由
一、本件聲請意旨略以：被告陳俞名於案發後，隨其父親從事裝
    潢工作，生活作息正常，每日均返回住家，後經警前往其住
    處拘提時，因被告母親甫返家，不知被告在家，乃向員警表
    示被告不在家，實則被告並無任何逃亡之事實；另被告就本
    案發生經過之事實均已詳細交代，亦坦承案發當日確有持槍
    對被害人射擊之行為，而其他共犯均已到案說明並經檢察官
    提起公訴，應無任何被告勾串共犯或證人之虞，縱使不予羈
    押被告，亦應無礙本案之審判，應無繼續羈押被告之理由，
    爰聲請具保停止羈押云云。
二、按被告及得為其輔佐人之人或辯護人，得隨時具保，向法院
    聲請停止羈押，刑事訴訟法第110 條第1 項定有明文。法院
    准許具保停止羈押之聲請，應以被告雖有刑事訴訟法第101
    條第1 項各款或第101 條之1 第1 項所示之羈押原因，但已
    無羈押之必要，或另有同法第114 條各款所示之情形，始得
    為之。倘被告猶具刑事訴訟法第101 條第1 項各款或第101
    條之1 第1 項所示之羈押原因，且有羈押之必要，此外復查
    無同法第114 條各款所示不得駁回具保聲請停止羈押之情形
    者，即無從准許具保停止羈押，合先敘明。
三、經查，被告陳俞名因殺人未遂等案件，前經本院詢問後，認
    其犯罪嫌疑重大，又有事實足認為有逃亡之虞，並有事實足
    認為有湮滅、偽造、變造證據或勾串共犯或證人之虞，且所
    犯為最輕本刑為5 年以上有期徒刑之罪，非予羈押顯難進行
    審判，而有羈押之必要，於民國100 年7 月28日執行羈押在
    案。聲請意旨雖以前揭事由請求具保停止羈押，然查：本案
    員警於100 年7 月18日持拘票前往被告住處，見被告返家後
    ，隨即敲門表明身分，被告拒不應門，被告母親返家後亦向
    員警表示被告不在家乙節，有被告100 年7 月18日警詢筆錄
    在卷可查。則被告見員警前往其住處執行拘提，竟拒不應門
    ，應有事實足認為其有逃亡之虞。至被告雖辯稱：伊係因不
    知對方是警察，所以沒有應門云云。然查，員警持拘票擬拘
    提被告時，業已表明警察身分，已如前述，被告上開所辯，
    應有可疑。再者，聲請人主張當日被告母親甫返家，不知被
    告是否在家乙節，然被告於警詢及本院訊問時俱稱：因為以
    前有警察來過伊家，伊母親怕伊又出什麼事情，所以習慣會
    跟警察說伊不在家等語甚詳。則被告母親既有習慣刻意隱匿
    被告行蹤，益徵本案確有事實足認為被告有逃亡之可能，聲
    請人認被告並無逃亡之虞一節，應無足取。再者，被告於本
    院訊問時雖坦承其確有持槍對被害人射擊之行為，然被告亦
    否認其涉嫌違反槍砲彈藥刀械管制條例、殺人未遂等犯行，
    並辯稱：伊不知該槍枝有無殺傷力，伊雖有持槍射擊被害人
    ，然伊當初不是刻意要瞄準被害人云云。從而，本案就被告
    持有上開槍枝之始末，及被告持槍射擊被害人等情節之經過
    ，均有再予釐清之必要。況同案被告賴志瑋、呂耿瑞、蕭貴
    鴻等人雖均經偵查起訴，然證人呂耿瑞等於偵查中，數度翻
    異其詞，且就本案事實之陳述多有避重就輕之嫌，被告呂耿
    瑞復因偽證經檢察官提起公訴。本案既尚未經準備程序，復
    有上開事實未經確認，是本案亦有事實足認為被告有湮滅、
    偽造及變造證據或勾串共犯或證人之虞。聲請人認本案已無
    湮滅、偽造及變造證據或勾串共犯或證人之虞，聲請具保停
    止羈押，即屬無據。此外，復查無刑事訴訟法第107 條至第
    109 條羈押原因消滅之情形，亦無同法第114 條各款所規定
    之情形。從而，本件聲請自屬無據，應予駁回。
四、據上論斷，應依刑事訴訟法第220 條裁定如主文。
中    華    民    國   100    年    8     月    18    日
                  刑事第十八庭審判長法  官   楊仲農
                                    法  官   楊筑婷
                                    法  官   謝梨敏
上列正本證明與原本無異。
如不服本裁定，應於裁定送達後五日內敘明抗告理由，向本院提
出抗告狀。
                                    書記官   林怡君
中    華    民    國   100    年    8     月    18    日